【裁判字號】    95,訴,1135
【裁判日期】    950905
【裁判案由】    毒品危害防制條例
【裁判全文】
臺灣桃園地方法院刑事判決              95年度訴字第1135號
公  訴  人  臺灣桃園地方法院檢察署檢察官
被      告  甲○○
指定辯護人  本院公設辯護人  乙○○
上列被告因違反毒品危害防制條例案件，經檢察官提起公訴（94
年度偵字第7866號），經本院訊問被告後，被告自白犯罪，檢察
官聲請協商判決，經本院合議庭裁定由受命法官改依簡式審判程
序後為協商判決，本院判決如下：
    主  文
甲○○轉讓第一級毒品，達淨重伍公克以上，處有期徒刑壹年貳
月。扣案之第一級毒品海洛因磚壹塊（淨重佰伍拾壹點柒捌公
克，純質淨重壹佰捌拾點玖貳公克）沒收銷燬之，扣案之包裝海
洛因之包裝袋壹只（淨重貳拾捌點參捌公克）。
    事實及理由
一、犯罪事實：甲○○（施用第一級毒品海洛因部分業經臺灣桃
    園地方法院檢察署檢察官為不起訴處分確定）明知海洛因為
    毒品危害防制條例第2 條第2 項第1 款所列之第一級毒品，
    依法不得製造、運輸、販賣、轉讓及持有，竟於民國94年1
    月18日下午2 時許，在桃園縣蘆竹鄉某處，受徐昭雄（另案
    偵辦中）委託代為檢驗海洛因磚1 塊（重量不詳）而收受持
    有之，迨至是日下午5 時許，復基於轉讓第一級毒品海洛因
    之犯意，在桃園市○○路與至善路口，將上開海洛因磚無償
    轉讓交付給邱顯志（另案偵辦中）時，當場為警查獲，並扣
    得第一級毒品海洛因壹塊（淨重351.78公克，純質淨重180.
    92公克，空包裝重28.38 公克）。案經桃園縣政府警察局中
    壢分局報告臺灣桃園地方法院檢察署檢察官偵查後起訴。
二、本件被告甲○○違反毒品危害防制條例案件為死刑、無期徒
    刑、最輕本刑3 年以上有期徒刑以外之罪或高等法院管轄第
    一審案件以外之罪，經被告於準備程序就被訴事實為有罪之
    陳述，經告知簡式審判程序之旨，並聽取檢察官、被告及公
    設辯護人之意見後，經本院合議庭依刑事訴訟法第273 條之
    1 規定，裁定改依簡式審判程序，並由受命法官獨任審理，
    核先敘明。
三、證據：
（一）被告於本院審理時之自白。
（二）法務部調查局鑑定通知書1 份。
（三）扣案之第一級毒品海洛因磚1 塊（淨重351.78公克，純質
      淨重180.92公克，空包裝重28.38 公克。)
四、本件被告已認罪，經檢察官與被告於準備程序達成協商之合
    意，其合意內容為：被告轉讓第一級毒品部分，願受科刑範
    圍為有期徒刑1 年2 月之宣告。經查，上開協商合意並無刑
    事訴訟法第455 條之1 第1 項所列情形之一，檢察官聲請改
    依協商程序而為判決，本院爰不經言詞辯論，於協商合意範
    圍內為協商判決。
五、附記事項：按修正後刑法第2 條第1 項之規定：「行為後法
    律有變更者，適用行為時之法律。但行為後之法律有利於行
    為人者，適用最有利於行為人之法律」，係規範行為後法律
    變更所生新舊法比較適用之準據法，於新法施行後，應適用
    新法第2 條第1 項之規定，為「從舊從輕」之比較；比較時
    應就罪刑有關之共犯、未遂犯、想像競合犯、牽連犯、連續
    犯、結合犯，以及累犯加重、自首減輕暨其他法定加減原因
    （如身分加減）與加減例等一切情形，綜其全部罪刑之結果
    而為比較（最高法院95年第8 次刑庭會議決議參照）。查被
    告行為後，刑法業於94年2 月2 日修正公布，並於95年7 月
    1 日施行，關於毒品危害防制條例第8 條第1 項之罪，其法
    定罰金刑最低度部分，由修正前刑法第33條第5 款規定為銀
    元1 元以上（折算為新臺幣3 元以上），修正後刑法第33條
    第5 款則修正為新臺幣1,000 元以上，以百元計算。比較行
    為時法與裁判時法，關於修正之罰金刑最高度部分，行為時
    法與裁判時法輕重相同，行為時法並無不利於被告情形，而
    就修正之罰金刑最低度部分，行為時法較有利於被告，自應
    依修正後刑法第2 條第1 項前段之規定，適用行為時法。
六、扣案之海洛因磚1 塊（淨重351.78公克，純質淨重180.92公
    克）係屬查獲之第一級毒品，有法務部調查局調科壹字第08
    0008936 號鑑定通知書1 紙附卷可稽，應依毒品危害防制條
    例第18條第1 項前段規定，宣告沒收銷燬之。另扣案包裝前
    開海洛因之包裝袋1 只（空包裝重28.38 公克），業經鑑定
    機關就之與內裝之海洛因分別鑑析其重量，足見與扣案之海
    洛因並無不可析離關係，且該包裝袋具有防止本件第一級毒
    品海洛因裸露、逸出及潮濕之功用，並便於攜帶，亦係被告
    供本件犯罪所用之物，應依同條例第19條第1 項規定宣告沒
    收。
七、應適用之法條：刑事訴訟法第273 條之1 、第455 條之4 第
    2 項、第455 條之8 ，行為時毒品危害防制條例第8 條第1
    項、第8 條第6 項、第18條第1 項前段、第19條第1 項，修
    正後刑法第2 條第1 項前段，修正前刑法第11條前段。
八、本判決除有刑事訴訟法第455 條之4 第1 項第1 款、第2 款
    、第4 款、第6 款、第7 款所定情形之一，或違反同條第2
    項規定者外，不得上訴。如有前述得上訴之情形，得自收受
    判決送達之日起10日內，向本院提出上訴書狀，上訴於第2
    審法院。
本案經檢察官柯怡如到庭執行職務
中    華    民    國    95    年    9    月     5   日
                      臺灣桃園地方法院刑事第五庭
                          法  官  陳月雯
以上正本證明與原本無異。
如不服本判決，應於判決送達後10日內向本院提出上訴狀（應附
繕本），上訴於臺灣高等法院。
                          書記官  吳瓊英
中    華    民    國    95    年    9     月    11    日
本案論罪科刑法條：
毒品危害防制條例第8條
轉讓第一級毒品者，處 1 年以上 7 年以下有期徒刑，得併科新
臺幣 1 百萬元以下罰金。
轉讓第二級毒品者，處 6 月以上 5 年以下有期徒刑，得併科新
臺幣 70 萬元以下罰金。
轉讓第三級毒品者，處 3 年以下有期徒刑，得併科新臺幣 30 萬
元以下罰金。
轉讓第四級毒品者，處 1 年以下有期徒刑，得併科新臺幣 10 萬
元以下罰金
。
前四項之未遂犯罰之。
轉讓毒品達一定數量者，加重其刑至二分之一，其標準由行政院
定之。
毒品危害防制條例第18條
查獲之第一、二級毒品及專供製造或施用第一、二級毒品之器具
，不問屬於犯人與否，均沒收銷燬之；查獲之第三、四級毒品及
製造或施用毒品之器具，無正當理由而擅自持有者，均沒入銷燬
之。但合於醫藥、研究或訓練之用者，得不予銷燬。
前項合於醫藥、研究或訓練用毒品或器具之管理辦法，由法務部
會同行政院衛生署定之。
毒品危害防制條例第19條
犯第 4 條至第 9 條、第 12 條、第 13 條或第 14 條第 1 項、
第2 項之罪者，其供犯罪所用或因犯罪所得之財物，均沒收之，
如全部或一部不能沒收時，追徵其價額或以其財產抵償之。
為保全前項價額之追徵或以財產抵償，得於必要範圍內扣押其財
產。
犯第 4 條之罪所使用之水、陸、空交通工具沒收之。


司法院資訊處製作；財團法人民間司法改革基金會備份。
